【裁判字號】    96,訴,2980
【裁判日期】    970314
【裁判案由】    毒品危害防制條例
【裁判全文】
臺灣高雄地方法院刑事判決              96年度訴字第2980號
公  訴  人  臺灣高雄地方法院檢察署檢察官
被      告  乙○○
上列被告因違反毒品危害防制條例案件，經檢察官提起公訴（96
年度毒偵字第4803號），被告於本院準備程序中為有罪之陳述，
經合議庭裁定由受命法官依簡式審判程序獨任審理，本院判決如
下：
    主  文
乙○○施用第一級毒品，累犯，處有期徒刑壹年貳月，扣案注射
針筒壹支及夾鏈袋一個，沒收之。
    事 實 及 理 由
一、乙○○於民國90年間因施用毒品案件，經本院裁定命入勒戒
    處所施以觀察勒戒，嗣因無繼續施用毒品傾向，於90年8 月
    2 日釋放出所，而於90年8 月18日勒戒期滿執行完畢；另於
    93年間因施用毒品及贓物等案件，經本院以93年度訴字第14
    89號及93年度簡字第1878號分別判處有期徒刑10月、3 月確
    定，經裁定應執行有期徒刑11月，又於93年間因竊盜及妨害
    兵役等案件，經本院以93年度易字第1498號及臺灣嘉義地方
    法院以94年度嘉簡字第247 號分別判處有期徒刑1 年及3 月
    確定，經裁定應執行有期徒刑1 年2 月，上開2 罪刑接續執
    行，於95年3 月10日縮短刑期假釋出獄並交付保護管束，而
    於95年8 月17日保護管束期滿視為執行完畢。詎猶不知悔改
    ，明知海洛因係毒品危害防制條例第2 條第2 項所列之第一
    級毒品，不得非法持有、施用，仍於上開觀察勒戒執行完畢
    釋放後5 年內，再於93年間犯上開施用毒品案件，並於上開
    施用毒品犯行後，再基於施用第一級毒品海洛因之犯意，於
    96年5 月16日上午10時許，在位於高雄市前鎮區鎮○○街及
    鎮州街口之公園內，將第一級毒品海洛因摻水以注射針筒注
    射手臂靜脈之方式，施用第一級毒品海洛因1 次。嗣於96年
    5 月16日下午1 時20分許，在上開公園內為警查獲，當場扣
    得供其施用毒品所用之注射針筒1 支及預備供其施用毒品所
    用之夾鏈袋1 個，並經乙○○同意採尿送驗查獲。
二、本件被告乙○○所犯為死刑、無刑徒刑或最輕本刑為3 年以
    上有期徒刑以外之罪，其於準備程序中就被訴犯罪事實，為
    有罪之陳述，經法官告知簡式審判程序之旨，並聽取當事人
    之意見後，依刑事訴訟法第273 條之1 第1 項規定，裁定由
    受命法官獨任進行簡式審判程序，合先指明。
三、上揭犯罪事實，業據被告乙○○於本院審理時坦承不諱，且
    有注射針筒1 支及夾鏈袋1 個扣案可稽，並有高雄市立凱旋
    醫院96年5 月28日濫用藥物尿液檢驗報告1 紙、犯罪嫌疑人
    姓名對照表1 份、扣押筆錄、扣押物品目錄表各1 份、、臺
    灣高雄地方法院檢察署刑案查註紀錄表及臺灣高等法院被告
    全國前案紀錄表各1 紙附卷可稽。又被告於90年間因施用毒
    品案件，經本院裁定命入勒戒處所施以觀察勒戒，嗣因無繼
    續施用毒品傾向，於90年8 月2 日釋放出所，而於90年8 月
    18日勒戒期滿執行完畢，另於93年間再因施用毒品案件，經
    本院以93年度訴字第1489號判處有期徒刑10月確定之事實，
    有臺灣高雄地方法院檢察署刑案查註紀錄表及臺灣高等法院
    被告全國前案紀錄表各1 紙附卷可稽，是被告確係於觀察勒
    戒執行完畢釋放後，5 年內又於93年間犯上開施用毒品案件
    ，並於上開施用毒品犯行後，為本件施用第一級毒品海洛因
    之犯行甚明；從而，本案事證明確，被告犯行堪予認定，應
    依法論科。
四、查海洛因係毒品危害防制條例第2 條第2 項所稱之第一級毒
    品，不得非法持有及施用。核被告所為，係犯毒品危害防制
    條例第10條第1 項之施用第一級毒品罪。被告持有第一級毒
    品海洛因之低度行為，已為施用之高度行為所吸收，不另論
    罪。另被告前於93年間因施用毒品及贓物等案件，經本院以
    93年度訴字第1489號及93年度簡字第1878號分別判處有期徒
    刑10月、3 月確定，經裁定應執行有期徒刑11月，又於93年
    間因竊盜及妨害兵役等案件，經本院以93年度易字第1498號
    及臺灣嘉義地方法院以94年度嘉簡字第247 號分別判處有期
    徒刑1 年及3 月確定，經裁定應執行有期徒刑1 年2 月，上
    開2 罪刑接續執行，於95年3 月10日縮短刑期假釋出獄並交
    付保護管束，而於95年8 月17日保護管束期滿視為執行完畢
    ，有臺灣高等法院被告全國前案紀錄表1 紙附卷可稽，被告
    於上開有期徒刑執行完畢5 年內，故意再犯本件有期徒刑以
    上之罪，為累犯，應依刑法第47條第1 項規定，加重其刑。
    爰審酌被告曾觸犯施用毒品之犯行，雖經觀察勒戒程式，仍
    未能斷戒施用毒品惡習，顯見其戒治意志不堅，缺乏勒戒動
    機，本應從重量刑以收刑罰教化之效。惟念其施用毒品係對
    己身殘害，並未造成他人具體危害，且能於犯後坦承犯行，
    態度尚稱良好等一切情狀，酌情量處如主文所示之刑，以示
    儆懲。至扣案注射針筒1 支及夾鏈袋1 個，係被告所有分別
    供其施用毒品或預備供其施用毒品所用之物，爰依刑法第38
    條第1 項第2 款宣告沒收，併此敘明。
據上論斷，應依刑事訴訟法第273 條之1 第1 項、第284 條之 1
、第299 條第1 項前段，毒品危害防制條例第10條第1 項、第18
條第1 項前段，刑法第11條、第47條第1 項、第38條第1 項第 2
款，判決如主文。
本案經檢察官甲○○到庭執行職務。
中    華    民    國    97    年    3     月    14    日
                  鳳山刑事第一庭      法  官  陳盈吉
以上正本證明與原本無異。
如不服本判決，應於判決送達後10日內，向本院提出上訴狀。
中    華    民    國    97    年    3     月    14    日
                                      書記官  陳展榮
附錄本判決論罪科刑法條：
毒品危害防制條例第10條
施用第1級毒品者，處6月以上5年以下有期徒刑。
施用第2級毒品者，處3年以下有期徒刑。


司法院資訊處製作；財團法人民間司法改革基金會備份。
